# 求助chenyiwei老师关于票据保证金是否归属现金等价物的问题

提问人：fanxu7788 时间：2015-01-31 18:59:52
无论期限长短，票据保证金不属于编制现金流量表中的“现金”，因其使用受限，不能随时用于支付。

回答人：chenyiwei
赞同此观点。

提问人：zhanglifa 时间：2015-01-31 19:52:12
3 个月以上到期的不能算作现金， 3 个月之内到期的应该算作现金等价物吧。因为在会计准则中，现金等价物包括 3 个月内到期的金融资产吗不是

回答人：chenyiwei
虽然期限在 3 个月内，但不能随时变现用于支付用途的，同样不属于现金流量表中的“现金”。